---
title: "Regressão, recipes e caret"
output: html_document
---

## Pacotes

```{r}
# install.packages("tidyverse")
# install.packages("recipes")
# install.packages("caret")

library(tidyverse)
library(recipes)
library(caret)
```

## Regressão linear

```{r}
# dados ----------------------------
cars
help(cars)
```


```{r}
ggplot(cars, aes(speed, dist)) +
  geom_point() +
  theme_bw()
```

A relação entre x e y vai ser descrita por uma função f(x) tal que

$$
y \approx f(x)
$$

Queremos encontrar uma f(x) que, para cada novo x, nos dê uma estimativa precisa de y.

O modelo de regressão linear simples é dado por:

$$
f(x) = \beta_0 + \beta_1x
$$

- $\beta_0$ é chamado de intercepto
- $\beta_1$ é chamado de coeficiente angular


```{r}
ggplot(cars, aes(speed, dist)) +
  geom_point() +
  geom_smooth(method = "lm", se = FALSE) +
  theme_bw()
```


As estimativas de $\beta_0$ e $\beta_1$ serão os valores que minimizam a expressão

$$
L(y, f(x)) = \sum_{i=i}^{n} (y - f(x))^2 = \sum_{i=i}^{n} (y - (\beta_0 + \beta_1x))^2
$$

No R, podemos fazer isso facilmente usando a função `lm()`.

```{r}
ajuste <- lm(dist ~ speed, cars)
summary(ajuste)
```

E se quiséssemos fazer predições:

```{r}
novas_obs <- data.frame(speed = seq(5, 25, by = 5))
predict(ajuste, novas_obs)
```

Em geral, fazer modelagem preditiva envolve 3 tarefas:

- especificar o modelo
- treinar o modelo
- gerar predições

## Pacote recipes

Vamos utilizar o pacote `recipes` como um ambiente padronizado para especificação de modelos.


O pacote tem quatro principais funções:

- `recipe()`: especifica o que você pretende fazer.

- `step_()`: indica as possíveis transformações na base.

- `prepare()`: faz os cálculos necessários para a aplicação das modificações.

- `bake()`: aplica as modificações a uma base da dados.

## Exemplo

Vamos supor que recebemos mais preditores para a base de carros.

```{r}
n <- nrow(cars)

cars_v2 <- cars %>% 
  mutate(
    montadora = sample(c("inglesa", "alema"), n, replace = TRUE),
    experiencia = rnorm(n, 40, 4),
    chuva = rbernoulli(n, p = ifelse(cars$dist > mean(cars$dist), 0.8, 0.2)),
    chuva = ifelse(chuva, "sim", "não")
  )

View(cars_v2)
```

Criamos a especificação do modelo criando receitas.

```{r}
receita <- recipe(dist ~ ., data = cars_v2) %>% 
  step_dummy(all_nominal()) %>% 
  step_log(dist)

prep <- prep(receita, data = cars_v2)

base_treino <- bake(prep, cars_v2)

ajuste <- lm(dist ~ ., base_treino)
summary(ajuste)
```

## Caret

- Abreviação de *Classification And Regression Training*.

- Padroniza o ajuste de modelos preditivos no R.

- Também padroniza a forma de avaliar os resultados e fazer predições.

- Podemo especificar os modelos diretamente a partir do `recipes`.

- Abstrai a aplicação de diversos tipos de validação cruzada.

- Permite processamento em paralelo.

Para ajustar um modelo, sempre utilizamos a função `train()`.

```{r}
modelo <- train(
  receita, 
  cars_v2, 
  method = "lm"
)

modelo

# Para acessar o modelo final
summary(modelo$finalModel)

# Função para avaliar a "importância" de cada preditor
varImp(modelo)
```

## Exercício (diamonds)

Queremos prever o valor de um diamante a partir das características de cada pedra.

```{r}
diamantes <- ggplot2::diamonds
glimpse(diamantes)

# Vamos transformar as variáveis ordinais em categóricas

diamantes <- diamantes %>%
  mutate(
    cut = as.character(cut),
    color = as.character(color),
    clarity = as.character(clarity)
  )

# Criando uma base de "novas observações"
id_novos <- sample(1:nrow(diamantes), size = 1000)

diamantes_novos <- slice(diamantes, id_novos)
diamantes <- slice(diamantes, -id_novos)
```

Vamos usar o pacote `recipes` para especificar nosso modelo.

- Transforme todas as variáveis categóricas em variáveis indicadoras.
- Retire preditores muito correlacionados.
- Retire preditores com variância muito baixa.

```{r}

```

Ajuste o modelo usando a função `train()` do pacote `caret`.

```{r}

```

Faça as previsões para a base de novos diamentes.

```{r}

```


